# 总部资产减值相关疑问求助陈老师

提问人：xuezhi340123 时间：2016-03-18 17:39:40
材料：（CPA教材例题）甲公司拥有A、B、C三个资产组，A资产组的账面价值 200 万，B资产组的账面价值 300 万C资产组的账面价值400 万。经营管理活动由总部负责，总部资产包括一栋办公大楼和一个研发中心。其中办公大楼的账面价值 300 万研发中心的账面价值 100 万。办公大楼可以按照合理一致的基础分摊至各资产组，但是研发中心的账面价值难以按照合理一致的基础分摊至各资产组。
经过减值测试资产组A、B、C、的可收回金额 398 万 328 万 542 万，包括分摊办公大楼账面价值后资产组A、B、C账面价值分别为237.5万 412.5万 550 万。资产组B、C的可收回金额低于账面价值，应当分别确认84.5万和 8 万的资产减值损失，并将损失在办公大楼和资产组之间进行分摊。经过上述减值测试后资产组A、B、C和办公大楼的账面价值分别为 200 万 238.55万 394 万和274.95万，研发中心的账面价值仍然是 100 万。由此包括研发中心在内的最小资产组组合（即甲公司）的账面价值总额
1207.5（200+238.55+394+274.95+100）。但其可收回金额为 1440 万（即包括研发中心在内的最小资产组组合可收回金额为 1440万），高于其账面价值，因此企业不必再进一步确认减值损失（包括研发中心减值损失）。 问题：如果包括研发中心在内的最小资产组组合的可收回金额是1157.5万，低于账面价值 50 万，企业应当确认 50 万的减值损失。那么企业应当将 50 万减值损失全额确认为研发中心的减值损失？还是将 50 万的减值损失在研发中心和资产组组间分摊？

回答人：chenyiwei
如果该最小资产组组合内有商誉的，则该 50 万减值损失首先确认为商誉的减值损失，超出商誉账面价值的部分再分配给该资产组组合（包含总部资产在内）的各项可辨认资产。如果没有商誉的，则直接在该资产组组合（包含总部资产在内）的各项可辨认资产之间分配，不存在优先确认为总部资产减值损失的做法。

提问人：xuezhi340123 时间：2016-03-18 19:23:32
Q1（追问）：之前的资产组已确认了一次减值损失，那么新产生的 50 万减值损失，是按各项可辨认资产确认减值损失后的账面价值进行分摊吗？并且按照分摊的金额在原确认减值损失后的账面价值上再次调整可辨认资产的账面价值吗？ 材料：首先应对不包含商誉的资产组或者资产组合进行减值测试，计算可收回金额，并与账面价值相比较，确认相应的减值损益。（暂且称上述测试为一次测试）然后再对包含商誉的资产组或者资产组组合进行减值测试，比较这些资产组或者资产组组合的账面价值（包含了分摊的商誉的账面价值部分）与其可收回金额，如相关资产组或者资产组组合可收回金额低于其账面价值的，应当就其差额确认减值损失，减值损失先抵减分摊至资产组或者资产组组合中的商誉的价值，然后根据资产组或者资产组组合中除商誉外其他各项资产的账面价值比重，按比率抵减其他各项资产的账面价值。（暂且称上述测试为二次测试） Q2：如果二次测试可收回金额低于账面价值的差额大于商誉加一次测试计提减值准备两者之和。（比如一次减值测试确认减值损失 100 ，二次减值测试确认减值损失 200 万，其中商誉 20 万），那么 80 万（200-20-100）的减值损失如何处理？是将 80 万的差额在资产组或者资产组组合中按账面价值进行分摊，并且这里的账面价值是指在一次测试后并计提了相关减值后的账面价值吗？。并且根据分摊的数额再次调整相关资产的账面价值，再次确认减值损失？
也就是说我要两次确认减值损失，两次抵减资产的账面价值？

回答人：chenyiwei
1 、可以这样理解，请注意再次调整后各资产的账面价值不能低于资产减值准则第 22 条规定的“三者中最高者”。 2 、是。多次抵减资产账面价值是可以的，但不能发生减值准备转回情况。